【裁判字號】    96,訴,1677
【裁判日期】    970221
【裁判案由】    違反毒品危害防制條例
【裁判全文】
臺灣臺南地方法院刑事判決              96年度訴字第1677號
公  訴  人  臺灣臺南地方法院檢察署檢察官
被      告  乙○○
                    （現於臺灣臺南看守所羈押中）
選任辯護人  洪梅芬律師
            李季錦律師
            涂欣成律師
上列被告因違反毒品危害防制條例案件，經檢察官提起公訴（96
年度偵字第12285號），本院判決如下：
    主  文
乙○○販賣第三級毒品，處有期徒刑貳年捌月，扣案愷他命貳拾
包（驗餘含袋重合計拾肆點玖伍陸公克）沒收之，販賣第三級毒
品所得財物新臺幣陸佰元沒收之，如全部或一部不能沒收時，以
其財產抵償之；又販賣第三級毒品，處有期徒刑貳年捌月，扣案
愷他命貳拾包（驗餘含袋重合計拾肆點玖伍陸公克）沒收之，販
賣第三級毒品所得財物新臺幣陸佰元沒收之，如全部或一部不能
沒收時，以其財產抵償之。應執行有期徒刑年陸月，扣案愷他
命貳拾包（驗餘含袋重合計拾肆點玖伍陸公克）沒收之，販賣第
三級毒品所得財物新臺幣壹仟貳佰元沒收之，如全部或一部不能
沒收時，以其財產抵償之。
    事  實
一、乙○○明知愷他命（ketamine）係毒品危害防制條例所明定
    之第三級毒品，不得販賣，竟仍基於販賣第三級毒品愷他命
    之犯意，以1包新台幣（下同）500元之代價向真實姓名不詳
    綽號「陀螺」之男子買進後，於民國96年6月間，分別在臺
    南市○○路○段126巷102號，及海安路「法蘭西斯」泡沫紅
    茶店，以每包600元之對價，將前開第三級毒品愷他命賣與
    丁翊峻計各1次。嗣於同年8月11日23時40分許，在臺南市○
    ○路○段262巷口為警查獲，並扣得其所持有之第三級毒品愷
    他命20包（驗餘含袋總重14.956公克）。
二、案經臺南市警察局第五分局報告臺灣臺南地方法院檢察署檢
    察官偵查起訴。
    理  由
一、按「被告以外之人於審判外之言詞或書面陳述，除法律有規
    定者外，不得作為證據。」；又「被告以外之人於審判外之
    陳述，雖不符前四條之規定，而經當事人於審判程序同意作
    為證據，法院審酌該言詞陳述或書面陳述作成時之情況，認
    為適當者，亦得為證據。」，刑事訴訟法第159條第1項、第
    159條之5第1項分別定有明文。本件證人丁翊峻於警詢及檢
    察官偵查中所為之供述，以及行政院衛生署管制藥品管理局
    管檢字第0960008892號鑑定書之書面陳述，雖均為被告以外
    之人之審判外陳述，然均經被告於審判程序表示同意作為證
    據，且上開證人之供述及鑑定書之書面陳述，復與被告自承
    之情節相符，核其作成實之情況，應無不當，參照首揭法條
    規定，自均得作為證據。
二、上揭事實，業據被告供承不諱，核與證人丁翊峻於警詢及偵
    查中供稱於96年6月間，在臺南市○○路○段126巷102號住處
    及海安路泡沫紅茶店，向被告購買愷他命2次，間隔約2、3
    個星期之情節相符，並有扣案愷他命20包，及行政院衛生署
    管制藥品管理局管檢字第0960008892號鑑定書在卷可稽，被
    告販賣愷他命之犯行，事證明確，堪以認定。
三、查愷他命係屬毒品危害防制條例第2條第2項第3款所列之第
    三級毒品，核被告所為，係犯毒品危害防制條例第4條第3項
    之販賣第三級毒品罪。又被告2次販賣愷他命之犯行，雖出
    售之對象同一，然其2次犯行間隔2、3星期，顯屬犯意各別
    之數罪，應分論併罰之。
四、按刑之量定，除應依刑法第57條規定，審酌行為人及其行為
    等一切情狀，為整體之評價，並應顧及比例原則與平等原則
    ，使罪刑均衡，輕重得宜，以契合社會之法律感情。且販賣
    毒品之人，其原因動機不一，犯罪情節未必盡同，法律科處
    此類犯罪，所設之法定最低本刑卻相同，不可謂不重。倘依
    其情狀處以有期徒刑，即足以懲儆，並可達防衛社會之目的
    者，自非不可依客觀之犯行與主觀之惡性二者加以考量其情
    狀，是否有可憫恕之處，適用刑法第59條之規定酌量減輕其
    刑，期使個案裁判之量刑，能斟酌至當，符合比例原則（最
    高法院95年台上字第788號判決意旨參照）。本件被告2次販
    賣愷他命各1包，每包出售價格為600元，其犯行與主觀之惡
    性，尚非重大，處以最低法定本刑，猶嫌過重，爰依刑法第
    59條之規定，分別酌量減輕其刑；且審酌被告之圖利動機、
    犯罪之手段、目的，犯後坦承犯行等一切情狀，分別量處如
    主文所示之刑，並定其應執行刑。至扣案愷他命20包（驗餘
    含袋總重14.956公克）為第三級毒品，乃屬違禁物，應依刑
    法第38條第1項第1款沒收之（最高法院96年度台上字第884
    號判決要旨參照）。又毒品危害防制條例第19條第1項規定
    乃屬義務沒收，並無「不問屬於犯人與否，沒收之」之特別
    規定，自仍以屬於犯人所有者為限；且如所得財物為金錢而
    無法沒收時，應以其財產抵償之，而不生追徵價額問題（最
    高法院93年度臺上字第1218號、第2670號、第2743號判決意
    旨參照）。本件被告2次販賣第三級毒品愷他命所得分別為
    600元，業經被告供承在卷，揆諸前揭判決意旨，該販毒所
    得之金錢均應予沒收，如全部或一部不能沒收時，應以其財
    產抵償之。
據上論斷，應依刑事訴訟法第299條第1項，毒品危害防制條例第
4條第3項、第19條第1項，刑法第11條、第59條、第51條第5款、
第38條第1項第1款，判決如主文。
本案經檢察官甲○○到庭執行職務
中    華    民    國    97    年    2     月    21    日
                  刑事第十二庭  審判長法  官  侯明正
                                      法  官  程克琳
                                      法  官  魏玉英
以上正本證明與原本無異
如不服本判決應於收受本判後10日內向本院提出上訴書狀，並應
敘述具體理由。如未敘述上訴理由者，應於上訴期間屆滿後20日
內向本院補提理由書狀（均須按他造當事人之人數附繕本）「切
勿逕送上級法院」。
                                      書記官  曾盈靜
中    華    民    國    97    年    2     月    21    日
附錄本案論罪科刑法條全文
毒品危害防制條例第4條
製造、運輸、販賣第一級毒品者，處死刑或無期徒刑；處無期徒
刑者，得併科新臺幣1千萬元以下罰金。
製造、運輸、販賣第二級毒品者，處無期徒刑或7年以上有期徒
刑，得併科新臺幣7百萬元以下罰金。
製造、運輸、販賣第三級毒品者，處5年以上有期徒刑，得併科
新臺幣5百萬元以下罰金。
製造、運輸、販賣第四級毒品者，處3年以上10年以下有期徒刑
，得併科新臺幣3百萬元以下罰金。
製造、運輸、販賣專供製造或施用毒品之器具者，處1年以上7
年以下有期徒刑，得併科新臺幣1百萬元以下罰金。
前五項之未遂犯罰之。


司法院資訊處製作；財團法人民間司法改革基金會備份。
